臺灣臺中地方法院刑事判決　　　　　　　94年度易字第1537號
公　訴　人　臺灣臺中地方法院檢察署檢察官
被　　　告　丑○○
上被告因竊盜案件，經檢察官提起公訴（94年度偵字第11614號
、94年度偵字第11459號、94年度偵字第9243號），本院判決如
下：
    主  文
丑○○連續攜帶兇器竊盜，累犯，處有期徒刑壹年肆月。扣案十
字起子壹支、新臺幣壹元硬幣壹枚均沒收。
    事  實
一、丑○○前於民國八十七年間因竊盜罪，經臺灣高等法院臺中
    分院於八十八年一月二十八日判處有期徒刑一年八月確定，
    經送監執行，於九十年八月二十日縮刑期滿出監。復於九十
    二年間因違反毒品危害防制條例案件，經本院於九十二年六
    月二日判處有期徒刑七月確定，於九十三年八月三日縮刑期
　　滿執行完畢。詎仍不知悔改，竟基於意圖為自己不法所有之
    概括犯意，連續於附表所示之時間、地點，分別以徒手或其
    所有客觀上足以對人之生命、身體構成威脅、足供兇器使用
    之十字起子或其所有非屬兇器之新臺幣一元硬幣，竊取附表
    所示之水龍頭、鐵鋁片、鐵容器具、鋼筋及自用小貨車等財
    物（詳如附表所示）。其中附表編號一至十四竊得之水龍頭
    、鐵鋁片、鐵容器具得手後出賣予資源回收業者。嗣丑○○
    於九十四年五月九日晚上八時五分之夜間在臺中市南屯區○
    ○○路○段五三九之一號持十字起子踰越牆垣侵入乙○○住
    宅拆卸竊取屋內鋁門、鋁門窗之際，為乙○○查悉報警查獲
    （即附表編號十四之犯行），而未得逞，並扣得其所有行竊
    用之十字起子一支。警方再經丑○○之自白，而查悉附表編
    號一至十三之犯行。又丑○○於同年七月十二日下午五時許
    ，在臺中縣烏日鄉○○路四四六號前查獲其騎乘車牌號碼Ｙ
    ＩＺ─八二九號機車載運在臺灣鐵路管理局車站工地竊得之
    鋼筋三十九支（即附表編號十五之犯行）。繼於同年七月十
    七日下午四時許，經警在臺中市南屯區文心北巷與五權西路
    口查獲其竊取車牌號碼五Ｑ─八六四五號自用小貨車（即附
    表編號十六之犯行），並扣得其所有用以發動竊取該車之一
    元硬幣一枚。
二、案經臺中市警察局第四分局及臺中縣警察局烏日分局報告臺
    灣臺中地方法檢察署檢官偵查起訴。
　　理  由
一、訊據被告丑○○固坦承於上揭時、地，竊取水龍頭、鐵鋁片
　　、鐵容器具、鋁門窗、鋁門及鋼筋等物品（即附表編號一至
  　十五）之事實均坦承不諱，核與證人即被害人庚○○、巳○
    ○、卯○○○、丁○○、寅○○、壬○○、癸○○、辰○○
    、黃紅宇、丙○○、己○○、午○○、乙○○、管守宏（即
    臺鐵烏日鄉新車站工地看管之工程師）證述明確，並有十字
    起子一支扣案可證，復有現場照片四十一幀（九十四年度核
    退字第三七七號卷第三十三至五十五頁）、四幀（臺中縣警
    察局烏日分局刑事偵查卷宗第十四頁）、贓物認領保管單一
    份（見上開警卷第十五頁）可憑，就此部分自白與事實相符
    ，應堪採信。另被告矢口否認有何竊取車牌號碼五Ｑ—八六
　　四五自用小貨車之犯行，辯稱：其係好奇而持一元硬幣進入
  　車內發動車子，並沒有要將該車開走，當時現場有很多人，
    其好奇前往觀看，後來現場的人都離開，所以其就上車，打
    開音響還有聲音，其以一元硬幣動電門，汽車就發動，其是
    想試試車子是好還是壞的，後來警察就來了，其遭收押時看
    守所內聽證人戊○○自稱竊取該車放在現場，而其僅係好奇
    ，並非偷車云云。經查：證人戊○○於本院審理中證稱：其
    於九十四年七月十九日在臺灣臺中看守所新收房與被告認識
    的，被告是在說車子的事情，在抱怨說一塊錢如何開車子，
    車子停在他家附近水溝旁邊，很多人在旁邊指指點點，有一
    天坐進去用一塊錢要發動車子，警察就過來了，當時其是有
    開玩笑跟被告說車子是其牽的，被告比其早進房，其聽到被
    告在講案情，就順著被告的話說，對就是在溝旁，當時被告
    還說用一塊錢發動車子，被警察查獲，在水溝旁也是被告先
    講的，其同房的人也有聽到，當時其只是順著被告的話開玩
    笑等情，足見證人戊○○稱其牽車僅係因案羈押偶與被告一
    同關押同房閒聊戲謔之語。又證人即查獲員警甲○○於審理
    中證稱：現場是其轄區，當天是肅竊勤務，找尋失竊贓車，
    本案並無線報，係以電腦查詢車牌號碼五Ｑ─八六四五號自
    用小貨車是失竊車輛，以電話詢問車主，車主說不見了，但
    還沒有報案，警方就離車子一百公尺等候有無人前來駕駛，
    約二十分左右，被告前來上車發動駕駛，被告直接開車門，
    沒有上鎖，警方看倒車燈一亮，就開車上前，在駕駛座上查
    獲被告；駕駛座鑰匙孔沒有鑰匙，被告當場說是用一元硬幣
    發動的，員警當場試驗，一元硬幣確實可以發動，經詢問車
    主，車主說電門壞掉，車主說不知何時遺失，車主說兩天才
    使用過，我們在場等了二十多分鐘，被告就出現開車；在場
    埋伏二十分時間，並未見其他人在場走動、觀看被告上車，
    待看到引擎發動，倒車燈有亮，車子往後退，從開門到倒車
    燈亮不到一分鐘，員警就上前逮捕，被告上車後有移動該車
    ，車子還刮到旁邊水溝牆壁；在埋伏期間沒有看到其他人等
    語，顯見被告確有上車發動該自用小貨車並倒車行駛移動之
    事實，且被告上車前並無被告所辯現場多人圍觀之情事。被
    告辯以該車停放該處現場有多人，其因好奇發上車發動一節
    ，顯不足採。再者證人即被害人子○○於警詢時陳稱：其最
    後一次使用車牌號碼五Ｑ—八六四五號自用小貨車，係於九
    十四年七月六日晚上八時三十分許，且使用完畢後停放在臺
    中市○區○○路六六四巷一號斜對面等語，其停放地點亦與
    被告發動駕駛該車之地點不符，是縱認該車原於九十四年七
    月六日晚間八時三十分許在臺中市○區○○路六六四巷一號
    斜對面遭人行竊駛至臺中市南屯區文心北巷與五權西路口放
    置，被告再行擅予啟動駕駛，仍無解被告竊盜犯行之成立。
    況以舉目滿街盡是路旁停放之車輛，車牌號碼五Ｑ—八六四
    五號自用小貨車停放在臺中市南屯區文心北巷與五權西路口
    並無何特殊之處，且他人停放之車輛，豈有僅因「好奇」即
    擅自上車發動行駛之理，被告辯以因好奇而發動該車，誠屬
    乖情悖理。是被告辯以僅因好奇而非竊盜云云，顯係卸責之
    詞，不足採信。且被告經本院交互詰問證人戊○○、甲○○
    ，並經檢察官詢問被告後，始坦言當天發動車輛應係竊盜等
    語，此外，復有贓物認領保管單一份可憑，並有被告所有竊
    取該自用小貨車之一元硬幣扣案可資佐證，本件事證明確，
    被告犯行洵堪認定，應予依法論科。
二、按刑法第三百二十一條第一項第三款之攜帶兇器竊盜罪，係
    以行為人攜帶兇器為其加重條件，此所謂兇器，其種類並無
    限制，凡客觀上足以對人之生命、身體、安全構成威脅，具
    有危險性之兇器為已足，並不以攜帶之初有行兇之意圖為必
    要，最高法院七十九年度臺上字第五二五三號判例意旨可資
    參照。查本案被告於附表編號四、五、六、七、九、十、十
    四行竊時攜帶之十字起子一支，用以拆卸水龍頭、鐵鋁片、
    鐵容器具、鋁門、鋁門窗等金屬物品，顯見甚為堅硬，足以
    危害於他人生命、身體之安全，客觀上應認係兇器無疑。核
    被告所為，係犯刑法第三百二十條第一項之普通竊盜罪（附
    表編號一、二、三、八、十一、十二、十三、十五、十六）
    、第三百二十一條第一項第三款攜帶兇器竊盜罪（附表編號
    四、五、六、七、九、十、十四）、及第三百二十一條第二
    項、第一項第一款、第二款、第三款攜帶兇器踰越牆垣夜間
    侵入住宅盜竊盜未遂罪（附表編號十四）。被告附表編號十
    五竊取鋼筋犯行，業已將鋼筋置於其騎乘之機車上載運，另
    附表編號十六竊取自用小貨車犯行，被告業已上車發動該車
    並倒車移動行駛，均已將上開鋼筋、自小貨車置於自己實力
    支配之下，其竊盜行為業已既遂，而被告附表編號十四攜帶
    十字起子竊取鋁門、鋁門窗之犯行，其雖已拆卸上開物品，
    但仍放置現場二樓走道未及搬出屋外，且仍在行竊中即為證
    人即屋主乙○○查悉報警究辦一節，業據證人乙○○於警詢
    時陳明，上開鋁門、鋁門窗尚未置自己實力支配之下，其竊
    盜犯行尚未得逞，其已著手竊盜犯行而不遂，應屬未遂。又
    該次被告係於夜間踰越牆垣進入證人乙○○住處屋內行竊，
    且係於九十四年五月九日晚間七時三十分為屋主乙○○查悉
    一節，亦據證人乙○○陳明在卷，是被告該次犯行應係攜帶
    兇器踰越牆垣夜間侵入住宅盜竊，公訴人漏未論及踰越牆垣
    及夜間侵入住宅部分，尚有未合。被告先後十六次竊盜行為
    ，時間緊接、手段相同、觸犯構成要件相同之罪名，顯係基
    於概括犯意為之，係連續犯，應依刑法第五十六條以一罪論
    並論以情節較重之攜帶兇器竊盜罪，並加重其刑。又被告於
    九十二年間因違反毒品危害防制條例案件，經本院於九十二
    年六月二日判處有期徒刑七月確定，於九十三年八月三日縮
    刑期滿執行完畢一節，有刑案紀錄查註紀錄表、臺灣高等法
    院被告前案紀錄表各一份附卷可稽，其於受有期徒刑之執行
    完畢後五年內，再犯本案有期徒刑以上之罪，為累犯，應依
    刑法第四十七條之規定遞加重其刑。爰審酌被告已有竊盜前
    科，素行不佳，復有本件多次竊盜犯行，並主動供出及坦承
    大部分犯行，犯後態度堪稱良好，且連續竊取無人居住空屋
    內之金屬物品變賣，尚非至惡，及其否認竊車犯行，嗣經交
    互詰問後經檢察官詢問始理屈詞窮坦認犯行之犯後態度等一
    切情狀，量處如主文所示之刑。另扣案之十字起子一支及一
    元硬幣一枚，係被告犯罪所用之物且為被告所有，應依刑法
    第三十八條第一項第二款沒收之。又被告雖有竊盜前科，復
    有本件連續多次竊盜犯行，惟其尚能坦承大部分事實，且向
    警自白供出附表編號一至十三之犯行，而大部分犯行係竊取
    無人居住空屋內金屬物品變賣，價值非高，其犯行惡性非重
    ，未足遽認其有犯罪習慣，本院認尚無強制工作之必要，附
    此敘明。
據上論斷，應依刑事訴訟法第二百九十九條第一項前段，刑法第
五十六條、第三百二十一條第一項第三款、第四十七條、第三十
八條第一項第二款，罰金罰鍰提高標準條例第一條前段，判決如
主文。
本件經檢察官楊忠城到庭執行職務。
中    華　　民　　國　　94　　年　　10　　月　　20　　日
                    刑事第十四庭  審判長法　官  楊真明
                                        法  官  黃渙文
                                        法  官  陳  葳
如不服本判決，應於收受本判決後十日內向本院提出上訴書狀，其
未敘述上訴理由者，並得於提起上訴後十日內向本院補提理由書
狀（均須按他造當事人之人數附繕本）「切勿逕送上級法院」。
                                  書記官        張雅如
中華　　民　　國　　94　　年　　10　　月　　24　日
附錄法條：
刑法第三百二十條第一項
意圖為自己或第三人不法之所有，而竊取他人之動產者，為竊盜
罪，處五年以下有期徒刑、拘役或五百元以下罰金。
刑法第三百二十一條第一項、第二項
犯竊盜罪而有左列情形之一者，處六月以上、五年以下有期徒刑
：
一　於夜間侵入住宅或有人居住之建築物、船艦或隱匿其內而犯
　　之者。
二　毀越門扇、牆垣或其他安全設備而犯之者。
三　攜帶兇器而犯之者。
四　結夥三人以上而犯之者。
五　乘火災、水災或其他災害之際而犯之者。
六　在車站或埠頭而犯之者。
前項之未遂犯罰之。
附表：
┌──┬───┬─────┬──────┬───────────────┬─────────┬────┬────┐
│編號│行為人│ 犯罪時間 │ 犯罪地點   │    　　　  犯罪方法          │　　所得財物      │被害人  │扣案證物│
├──┼───┼─────┼──────┼───────────────┼─────────┼────┼────┤
│ 一 │丑○○│九十四年五│臺中市南屯區│意圖為自己不法之所有，徒手竊取│水龍頭二個。      │庚○○  │無。    │
│    │      │月十日上午│建功南十二巷│水龍頭二個。                  │                  │        │        │
│    │      │九時許    │二號        │                              │                  │        │        │
├──┼───┼─────┼──────┼───────────────┼─────────┼────┼────┤
│ 二 │丑○○│九十四年四│臺中市南屯區│意圖為自己不法之所有，徒手竊取│水龍頭二個及鐵容器│巳○○  │無。    │
│    │      │月十八日上│建功南十二巷│水龍頭二個及鐵容器具。        │具。              │        │        │
│    │      │午十時許  │三號        │                              │                  │        │        │
├──┼───┼─────┼──────┼───────────────┼─────────┼────┼────┤
│ 三 │丑○○│九十四年四│臺中市南屯區│意圖為自己不法之所有，徒手竊取│鐵鋁片數片。      │卯○○○│無。    │
│    │      │月十八日上│建功南十二巷│鐵鋁片數片。                  │                  │        │        │
│    │      │午十時二十│四號        │                              │                  │        │        │
│    │      │分許      │            │                              │                  │        │        │
├──┼───┼─────┼──────┼───────────────┼─────────┼────┼────┤
│ 四 │丑○○│九十四年四│臺中市南屯區│意圖為自己不法之所有，持其所有│水龍頭二個、鐵鋁片│丁○○  │無。    │
│    │      │月二十四日│建功南十二巷│，客觀上可作為凶器使用之十字起│數片、鐵容器具。  │        │        │
│    │      │下午二時許│六號        │子一支，竊取水龍頭二個、鐵鋁片│                  │        │        │
│    │      │          │            │數片及鐵容器具。              │                  │        │        │
├──┼───┼─────┼──────┼───────────────┼─────────┼────┼────┤
│ 五 │丑○○│九十四年四│臺中市南屯區│基於意圖為自己不法之所有，持其│鐵鋁片數片、水龍頭│寅○○  │無。    │
│    │      │月二十四日│建功南十二巷│所有，客觀上可作為凶器使用之十│一個。            │        │        │
│    │      │下午三時許│二一號      │字起子一支，竊取鐵鋁片數片、水│                  │        │        │
│    │      │          │            │龍頭一個。                    │                  │        │        │
├──┼───┼─────┼──────┼───────────────┼─────────┼────┼────┤
│ 六 │丑○○│九十四年四│臺中市南屯區│意圖為自己不法之所有，持其所有│鐵鋁片數片、水龍頭│壬○○  │無。    │
│    │      │月二十八日│建功南十三巷│，客觀上可作為凶器使用之十字起│一個。            │        │        │
│    │      │下午一時三│二二號      │子一支，竊取鐵鋁片數片、水龍頭│                  │        │        │
│    │      │十分許    │            │一個。                        │                  │        │        │
│    │      │          │            │                              │                  │        │        │
├──┼───┼─────┼──────┼───────────────┼─────────┼────┼────┤
│ 七 │丑○○│九十四年四│臺中市南屯區│基於意圖為自己不法之所有，持其│鐵鋁片數片、水龍頭│癸○○  │無。    │
│    │      │月二十八日│建功南十三巷│所有，客觀上可作為凶器使用之十│二個。            │        │        │
│    │      │下午二時許│二一號      │字起子一支，竊取鐵鋁片數片、水│                  │        │        │
│    │      │          │            │龍頭二個。                    │                  │        │        │
├──┼───┼─────┼──────┼───────────────┼─────────┼────┼────┤
│ 八 │丑○○│九十四年四│臺中市南屯區│意圖為自己不法之所有，徒手竊取│水龍頭二個。      │        │無。    │
│    │      │月二十八日│建功南十三巷│水龍頭二個。                  │                  │        │        │
│    │      │下午二時二│六號        │                              │                  │        │        │
│    │      │十分許    │            │                              │                  │        │        │
├──┼───┼─────┼──────┼───────────────┼─────────┼────┼────┤
│ 九 │丑○○│九十四年四│臺中市南屯區│意圖為自己不法之所有，持其所有│鐵鋁片數片。      │辰○○  │無。    │
│    │      │月二十八日│建功南十三巷│，客觀上可作為凶器使用之十字起│                  │        │        │
│    │      │下午二時四│七六號      │子一支，竊取鐵鋁片數片。      │                  │        │        │
│    │      │十分許    │            │                              │                  │        │        │
├──┼───┼─────┼──────┼───────────────┼─────────┼────┼────┤
│ 十 │丑○○│九十四年五│臺中市南屯區│意圖為自己不法之所有，持其所有│鐵鋁片數片。      │辛○○  │無。    │
│    │      │月二日下午│建功南一巷三│，客觀上可作為凶器使用之十字起│                  │        │        │
│    │      │二時許    │七號        │子一支，竊取鐵鋁片數片。      │                  │        │        │
├──┼───┼─────┼──────┼───────────────┼─────────┼────┼────┤
│十一│丑○○│九十四年五│臺中市南屯區│意圖為自己不法之所有，徒手竊取│水龍頭二個。      │丙○○  │無。　  │
│    │      │月二日下午│建功南一巷六│水龍頭二個。                  │                  │        │        │
│    │      │二時二十分│四號        │                              │                  │        │        │
│    │      │許        │            │                              │                  │        │        │
├──┼───┼─────┼──────┼───────────────┼─────────┼────┼────┤
│十二│丑○○│九十四年五│臺中市南屯區│意圖為自己不法之所有，徒手竊取│水龍頭二個。      │己○○  │無。    │
│    │      │月二日下午│建功南一巷三│水龍頭二個。                  │                  │        │        │
│    │      │三時許    │三號        │                              │                  │        │        │
├──┼───┼─────┼──────┼───────────────┼─────────┼────┼────┤
│十三│丑○○│九十四年五│臺中市南屯區│意圖為自己不法之所有，徒手竊取│鐵鋁片數片。      │午○○  │無。    │
│    │      │月九日晚上│建功南十一巷│鐵鋁片數片。                  │                  │        │        │
│    │      │七時三十分│三號        │                              │                  │        │        │
│    │      │許        │            │                              │                  │        │        │
├──┼───┼─────┼──────┼───────────────┼─────────┼────┼────┤
│十四│丑○○│九十四年五│臺中市五權西│意圖為自己不法之所有，於夜間以│鋁門窗四片、鋁門二│乙○○  │(1)十字起│
│    │      │月九日晚上│路三段五三九│踰越屋旁牆垣之方式侵入乙○○住│片。              │        │  子一支│
│    │      │七時三十分│之一號      │處(侵入住宅部分未據告訴)，持其│                  │        │  。    │
│    │      │許        │            │所有，客觀上可作為凶器使用，具│                  │        │(2)鋁門窗│
│    │      │          │            │有危險性之十字起子一支，竊取鋁│                  │        │  四片、│
│    │      │          │            │門窗四片、鋁門二片。鋁門窗及鋁│                  │        │　鋁門二│
│    │      │          │            │門雖置放在二樓走道外，但未置於│                  │        │　片（業│
│    │      │          │            │自己實力支配之下，而未得逞。  │                  │        │　已返還│
│    │      │          │            │　                            │                  │        │　乙○○│
│    │      │          │            │                              │                  │        │  ）。  │
├──┼───┼─────┼──────┼───────────────┼─────────┼────┼────┤
│十五│丑○○│九十四年七│臺中縣烏日鄉│意圖為自己不法之所有，徒手竊取│鋼筋三十九支。    │臺灣鐵路│鋼筋三十│
│    │      │月十二日下│學田路六八號│鋼筋三十九支。得手後則已置放在│                  │管理局  │九支（業│
│    │      │午五時許  │臺鐵新車站工│其所騎乘車牌號碼ＹＩＺ—八二九│                  │        │已返還唯│
│    │      │          │地內        │號重型機車腳踏板上，即為警查獲│                  │        │翔營造有│
│    │      │          │            │。                            │                  │        │限公司工│
│    │      │          │            │                              │                  │        │程部工程│
│    │      │          │            │                              │                  │        │師管守宏│
│    │      │          │            │                              │                  │        │）。    │
│    │      │          │            │                              │                  │        │        │
├──┼───┼─────┼──────┼───────────────┼─────────┼────┼────┤
│十六│丑○○│九十四年七│臺中市南屯區│意圖為自己不法之所有，持其所有│車牌號碼五Ｑ－八六│子○○  │(1)壹元硬│
│    │      │月十七日下│文心北巷與五│之壹元硬幣一枚，發動車牌號碼號│四五號自用小貨車一│        │  幣一枚│
│    │      │午四時許  │權西路口    │五Ｑ－八六四五號之自用小貨車，│輛。              │        │  。    │
│    │      │          │            │未及離去即為警查獲。　        │                  │        │(2)車號五│
│    │      │          │            │                              │                  │        │  Ｑ─八│
│    │      │          │            │                              │                  │        │  六四五│
│    │      │          │            │                              │                  │        │  號自小│
│    │      │          │            │                              │                  │        │  客貨車│
│    │      │          │            │                              │                  │        │  一輛（│
│    │      │          │            │                              │                  │        │  業已返│
│    │      │          │            │                              │                  │        │  還詹立│
│    │      │          │            │                              │                  │        │  寰）。│
└──┴───┴─────┴──────┴───────────────┴─────────┴────┴────┘
